【裁判字號】    97,台抗,178
【裁判日期】    970306
【裁判案由】    違反毒品危害防制條例等罪減刑及定應執行刑
【裁判全文】
最高法院刑事裁定              九十七年度台抗字第一七八號
抗  告  人  甲○○
上列抗告人因違反毒品危害防制條例等罪案件，不服台灣高等法
院中華民國九十六年十二月二十六日所為減刑及定應執行刑之裁
定（九十六年度聲減更(一)字第一二號），提起抗告，本院裁定如
下：
    主  文
抗告駁回。
    理  由
按裁判確定前犯數罪，有應減刑與不應減刑者，就應減刑之罪，
依中華民國九十六年罪犯減刑條例第二條、第四條、第六條至第
八條及第十條規定減刑後，與不應減刑之罪之宣告刑，適用刑法
第五十一條定其應執行之刑，同條例第十一條定有明文。又數罪
併罰已定執行刑案件，如數罪均應減刑者，於減刑後另定執行刑
時，宜定為原定執行刑之二分之一；數罪有應減刑、有不應減刑
者，於減刑後另定執行刑時，宜在原定執行刑之刑期以下酌定其
執行刑。本件抗告人甲○○於原裁定附表（下稱附表）所示之時
間，觸犯附表所示之罪，經判處附表所示之刑（分別為有期徒刑
一年、八月、三年二月併科罰金新台幣六萬元、一年六月、八年
、一年、三月），均確定在案。抗告人前以所犯附表所示之罪，
其犯罪時間均在九十六年四月二十四日以前，所犯附表編號一至
七之罪，合於減刑條件，聲請予以減刑並定其應執行之刑。原審
法院依抗告人之聲請，以抗告人所犯數罪合於數罪併罰規定，依
法就如附表編號一、二、四、六、七之罪減刑，並就減得之刑（
分別減為有期徒刑六月、四月、九月、六月、一月又十五日），
與附表編號三、五所示不應減刑之罪所處之刑（分別為有期徒刑
三年二月及八年），合併定其應執行刑為有期徒刑十三年四月，
併科罰金新台幣六萬元，罰金如易服勞役，以新台幣一千元折算
一日。經核於法並無違誤。抗告意旨略以：抗告人所犯附表所示
之七罪，前分別經原審法院九十六年度聲字第一三二０號裁定及
九十六年度聲字第八四一號裁定定應執行刑為有期徒刑九年及五
年十月，換算結果已分別減免有期徒刑三月及六月，原裁定未就
此減免之刑為基礎予以減刑，容有未洽云云。惟查抗告人所犯前
開七罪，其中應減刑之五罪減得之刑，合計為有期徒刑二年二月
又十五日，加上不應減刑部分所處之有期徒刑十一年二月，總計
為有期徒刑十三年四月又十五日，適用刑法第五十一條第五款定
其應執行刑，即應在有期徒刑二年二月十五日以上，十三年四月
十五日以下。原裁定所定應執行刑有期徒刑十三年四月，並無不
合。至抗告意旨雖指摘原裁定未就先前定執行刑減免之刑為基礎
予以減刑，然數罪併罰，應依分別宣告其罪之刑為基礎，定其應
執行刑，此觀刑法第五十一條規定自明，故一裁判宣告數罪之刑
，雖曾經定其執行刑，但如再與其他裁判宣告之刑定其執行刑時
，前定之執行刑當然失效，仍應以其各罪宣告之刑為基礎，定其
執行刑，不得以前之執行刑為基礎，以與後裁判宣告之刑，定應
執行刑（本院五十九年台抗字第三六七號判例參照）。揆之上開
說明，本件前經原審法院九十六年度聲字第一三二０號及九十六
年度聲字第八四一號分別定應執行刑為有期徒刑九年及五年十月
之裁定既已失效，尚難認仍應按該已失效之裁定所減少之比例，
為本件定應執行刑之基礎。是本件抗告為無理由，應予駁回。
據上論結，應依刑事訴訟法第四百十二條，裁定如主文。
中    華    民    國  九十七  年    三    月    六    日
                      最高法院刑事第五庭
                          審判長法官  張  淳  淙
                                法官  劉  介  民
                                法官  張  春  福
                                法官  蔡  彩  貞
                                法官  林  俊  益
      本件正本證明與原本無異
                                      書  記  官
中    華    民    國  九十七  年    三    月   十三   日
                                                 H


司法院資訊處製作；財團法人民間司法改革基金會備份。
